臺灣板橋地方法院刑事判決　　　　　　　100年度易字第835號
公　訴　人　臺灣板橋地方法院檢察署檢察官
被　　　告　曾逸塵
上列被告因竊盜案件，經檢察官提起公訴（99年度偵字第30457
號），本院以裁定進行簡式審判程序，判決如下：
    主  文
曾逸塵竊盜，計捌罪，各處有期徒刑貳月，如易科罰金，均以新
臺幣壹仟元折算壹日。應執行有期徒刑壹年，如易科罰金，以新
臺幣壹仟元折算壹日。
    事  實
一、曾逸塵前有多項竊盜之前案紀錄（於本案尚不構成累犯），
    詎其仍不知悔改，竟意圖為自己不法之所有，先後於如附表
    所示之各次行為時間、地點，以如附表所示之方式，竊取如
    附表所示各被害人管領酒類得手，竊得之酒類則均由曾逸塵
    自行轉賣他人換取現金花用。嗣因如附表所示之各被害人於
    察覺店內酒類遭竊後，均報警處理，經警調取各遭竊便利商
    店內之監視器錄影畫面清查、比對後，鎖定曾逸塵涉有重嫌
    ，而於民國99年10月20日上午7 時10分許，在曾逸塵當時位
    於臺北市○○○路○ 段531 巷41號居處將其查獲，進而破獲
    全盤上情。
二、案經王碧慧、李天助訴由臺北縣政府警察局永和分局（已改
    制為新北市政府警察局永和分局）報請臺灣板橋地方法院檢
    察署檢察官偵查起訴。
    理  由
一、上揭事實，業據被告曾逸塵迭於偵查中及本院審理時均坦白
    承認，核與告訴人王碧慧、李天助、被害人吳惠雯、李琰於
    警詢中所指訴之情節相符，並有監視器錄影畫面翻拍照片數
    幀在卷可稽，足認被告上開自白，核與事實相符；本件事證
    明確，被告犯行堪以認定。
二、核被告所為，均係犯刑法第320 條第1 項之竊盜罪。被告先
    後8 次竊盜犯行，犯意各別，行為互異，應予分論併罰。爰
    審酌被告之素行、犯罪動機、目的、手段、各次竊盜行為所
    獲利益、其行為對於各告訴人、被害人所造成之損害，及被
    告犯後坦承犯行，態度尚稱良好等一切情狀，就其各次犯行
    分別量處如主文所示之刑，並均諭知易科罰金之折算標準，
    另定其應執行之刑及諭知易科罰金之折算標準。至公訴意旨
    固以：被告無正當固定工作，不思進取，屢在便利商店行竊
    ，其雖曾因竊盜案件受刑罰之執行（且尚有竊盜案件審理中
    ），仍再犯本件之竊盜行為，爰聲請本院依竊盜犯贓物犯保
    安處分條例、刑法第90條第1 項等規定，諭知被告於刑之執
    行前令入勞動場所強制工作等情；惟查，被告本件固有數次
    之竊盜犯行，然被告係因當時失業，缺乏經濟來源，始於短
    時間內多次竊取便利商店之酒類轉售，以換取現金，此據被
    告陳明在卷，尚難逕認被告確係因有犯罪之習慣，或因遊蕩
    、懶散成習而為者，又被告雖前有多項之竊盜前案紀錄，然
    亦不宜逕將該等前案紀錄與被告本件之犯行直接予以結合，
    而遽認被告有何犯罪之習慣；從而，本院認被告尚無宣告強
    制工作之法定事由，爰不另為強制工作之宣告，併予敘明。
據上論斷，應依刑事訴訟法第284 條之1 、第273 條之1 第1 項
、第299 條第1 項前段，刑法第320 條第1 項、第41條第1 項前
段、第8 項、第51條第5 款，刑法施行法第1 條之1 第1 項、第
2 項前段，判決如主文。
本案經檢察官劉文瀚到庭執行職務
中    華    民    國    100   年    3     月    31    日
                  刑事第十庭  法  官  劉景宜
上列正本證明與原本無異。
如不服本判決，應於判決送達後10日內敘明上訴理由，向本院提
出上訴狀 (應附繕本) ，上訴於臺灣高等法院。其未敘述上訴理
由者，應於上訴期間屆滿後20日內向本院補提理由書「切勿逕送
上級法院」。
                              書記官  謝秀青
中    華    民    國   100    年    4     月    6     日
附表
┌─┬──────┬──────────┬───┬────────┐
│編│  行為時間  │行為地點            │被害人│行為方式及竊得之│
│號│  （民國）  │                    │      │財物            │
├─┼──────┼──────────┼───┼────────┤
│ 1│99年10月7 日│臺北縣永和市（現已改│吳惠雯│徒手竊取吳惠雯所│
│  │上午8 時10分│制為新北市永和區；以│      │管領之高粱酒1 瓶│
│  │許          │下均沿用改制前之地名│      │。              │
│  │            │）永元路28號1 樓7-11│      │                │
│  │            │超商內              │      │                │
├─┼──────┼──────────┼───┼────────┤
│2 │99年10月7 日│在臺北縣永和市○○路│李琰（│徒手竊取李琰所管│
│  │上午8 時14分│241 號1 樓全家超商內│起訴書│領之高粱酒2 瓶。│
│  │許          │                    │誤載為│                │
│  │            │                    │李淡）│                │
├─┼──────┼──────────┼───┼────────┤
│3 │99年10月7 日│臺北縣永和市○○路34│王碧慧│徒手竊取王碧慧所│
│  │上午8 時18分│2 號1 樓7-11超商內  │      │管領之高粱酒2 瓶│
│  │許          │                    │      │。              │
├─┼──────┼──────────┼───┼────────┤
│4 │99年10月7 日│在臺北縣永和市○○路│李天助│徒手竊取李天助所│
│  │晚間8 時30分│66號1 樓全家超商內  │      │管領之高粱酒2 瓶│
│  │許          │                    │      │。              │
├─┼──────┼──────────┼───┼────────┤
│5 │99年10月8 日│臺北縣永和市○○路28│吳惠雯│徒手竊取吳惠雯所│
│  │上午7 時50分│號1 樓7-11超商內    │      │管領之高粱酒1 瓶│
│  │許          │                    │      │。              │
├─┼──────┼──────────┼───┼────────┤
│6 │99年10月8 日│在臺北縣永和市○○路│李琰（│徒手竊取李琰所管│
│  │上午7 時55分│241 號1 樓全家超商內│起訴書│領之高粱酒1 瓶。│
│  │許          │                    │誤載為│                │
│  │            │                    │李淡）│                │
├─┼──────┼──────────┼───┼────────┤
│7 │99年10月8 日│臺北縣永和市○○路34│王碧慧│徒手竊取王碧慧所│
│  │上午8 時許  │2 號1 樓7-11超商內  │      │管領之高粱酒2 瓶│
│  │            │                    │      │。              │
├─┼──────┼──────────┼───┼────────┤
│8 │99年10月8 日│在臺北縣永和市○○路│李天助│徒手竊取李天助所│
│  │晚間9 時許  │66號1 樓全家超商內  │      │管領之高粱酒2 瓶│
│  │            │                    │      │。              │
└─┴──────┴──────────┴───┴────────┘
附錄本案論罪科刑法條全文：
刑法第320 條第1 項
中華民國刑法第320條
（普通竊盜罪、竊佔罪）
意圖為自己或第三人不法之所有，而竊取他人之動產者，為竊盜
罪，處5 年以下有期徒刑、拘役或5 百元以下罰金。
意圖為自己或第三人不法之利益，而竊佔他人之不動產者，依前
項之規定處斷。
前二項之未遂犯罰之。